【裁判字號】    94,訴,2329
【裁判日期】    950331
【裁判案由】    毒品危害防制條例
【裁判全文】
臺灣板橋地方法院刑事判決              94年度訴字第2329號
公  訴  人  臺灣板橋地方法院檢察署檢察官
被      告  甲○○
上列被告因違反毒品危害防制條例案件，經檢察官提起公訴（94
年度核退毒偵字第1778號）及移送併辦（臺灣彰化地方法院檢察
署95年度毒偵字第134 號），被告於準備程序中就被訴事實為有
罪之陳述，經本院合議庭裁定由受命法官獨任進行簡式審判程序
，本院判決如下：
    主  文
甲○○連續施用第一級毒品，累犯，處有期徒刑拾月；扣案海洛
因壹包（驗餘淨重壹點壹肆公克）、海洛因殘渣袋伍只內之海洛
因殘渣（量微無法秤重）沒收銷燬之，前揭扣案海洛因之包裝袋
壹只、海洛因殘渣袋伍只（內含海洛因殘渣，量微無法秤重）、
挑棒壹支，均沒收。又施用第二級毒品，累犯，處有期徒刑肆月
。應執行有期徒刑壹年；扣案海洛因壹包（驗餘淨重壹點壹肆公
克）、海洛因殘渣袋伍只內之海洛因殘渣（量微無法秤重），沒
收銷燬之，前開扣案海洛因之包裝袋壹只、海洛因殘渣袋伍只（
內含海洛因殘渣，量微無法秤重）、挑棒壹支，均沒收。
    事  實
一、甲○○前因竊盜案件，經臺灣高等法院臺南分院以86年度上
    易字第1143號判決判處有期徒刑8 月確定，又因偽造文書案
    件，經臺灣雲林地方法院以86年度易字第613 號判決判處有
    期徒刑4 月，如易科罰金以銀元300 元折算1 日確定；上開
    二罪經臺灣雲林地方法院以87年度聲字第961 號裁定定應執
    行有期徒刑11月確定，自民國87年10月24日起入監執行。復
    因竊盜案件，經臺灣彰化地方法院以87年度易字第1593號判
    決判處有期徒刑11月確定，而與前開竊盜及偽造文書案件所
    定執行刑接續執行。又因違反毒品危害防制條例等案件，經
    臺灣雲林地方法院以88年度易字第469 號判決，其中違反毒
    品危害防制條例部分判處有期徒刑8 月，偽造文書部分判處
    有期徒刑8 月，應執行有期徒刑1 年2 月確定，並與上開案
    件接續執行（其間自88年5 月21日起至同年10月5 日止，另
    案執行強制戒治）。嗣於89年6 月2 日假釋付保護管束，迄
    91年2 月3 日保護管束期滿，未經撤銷假釋，其有期徒刑以
    已執行完畢論。復又因違反毒品危害防制條例案件，經臺灣
    彰化地方法院以91年度訴字第946 號判決判處有期徒刑1 年
    確定，於93年6 月11日執行完畢。另因施用毒品違反毒品危
    害防制條例案件，經臺灣彰化地方法院以91年度毒聲字第16
    42號裁定令入戒治處所施以強制戒治，於92年6 月27日戒治
    期滿執行完畢。詎不知悛悔，猶基於施用第一級毒品海洛因
    （以下簡稱海洛因）之概括犯意，於上開強制戒治執行完畢
    釋放後5 年內，先後於94年7 月19日凌晨0 時許，在臺北縣
    樹林市○○路○○路旁，及同年12月28日凌晨0 時許，在彰
    化縣溪湖鎮○道街239 號住處，以將海洛因置入針筒後注射
    之方式，連續施用海洛因2 次。復基於施用第二級毒品安非
    他命（以下簡稱安非他命）之犯意，於同年7 月18日晚間11
    時許，在臺北縣樹林市○○路○○路旁，以將安非他命捲入
    香煙內點燃產生煙霧之方式，施用安非他命1 次。嗣先於同
    年7 月19日凌晨2 時45分許，在臺北縣土城市○○街50巷巷
    口，為警查獲，並扣得海洛因1 包（驗餘淨重1 點14公克）
    。又於同年12月29日下午2 時許，為警在彰化縣溪湖鎮○道
    街239 號查獲，並扣得海洛因殘渣袋5 只（內含海洛因殘渣
    ，量微無法秤重）及挑棒1 支。
二、案經臺北縣政府警察局土城分局報請臺灣板橋地方法院檢察
    署檢察官偵查起訴及移送併辦。
    理  由
一、上揭事實，業據被告甲○○於警詢、檢察官訊問及本院審理
    時坦承不諱，並有海洛因1 包、海洛因殘渣袋5 只及挑棒1
    支扣案可資佐證。且被告於94年7 月19日為警查獲後所排放
    之尿液經採樣送驗，以酵素免疫分析法檢驗及氣相層析質譜
    儀法確認檢驗結果，於安非他命類及鴉片類均呈陽性反應，
    其於同年12月29日為警查獲後排放之尿液，經依免疫學分析
    法及TOXI-LAB方法檢驗結果，於嗎啡類呈陽性反應，有臺灣
    檢驗科技股份有限公司濫用藥物尿液檢驗報告及彰化縣衛生
    局煙毒尿液檢驗成績書附卷足稽。而前述扣案毒品經以化學
    呈色法、氣相層析質譜儀分析法檢驗結果，確含海洛因成分
    ，原淨重不詳，經取樣不詳數量鑑驗用罄，驗餘淨重1 點14
    公克，亦有法務部調查局94年9 月22日調科壹字第06001025
    4 號鑑定通知書存卷為憑，俱徵被告前揭不利於己之自白與
    事實相符。又被告前因施用毒品違反毒品危害防制條例案件
    ，經臺灣彰化地方法院以91年度毒聲字第1642號裁定令入戒
    治處所施以強制戒治，於92年6 月27日戒治期滿執行完畢，
    有全國施用毒品案件紀錄表在卷供參。被告係於前揭強制戒
    治執行完畢釋放後5 年內再犯本案違反毒品危害防制條例第
    10條之罪，事證明確，其犯行堪予認定。
二、按海洛因及安非他命分係毒品危害防制條例所規定之第一級
    毒品及第二級毒品，被告分別施用之，核係犯同條例第10條
    第1 項之施用第一級毒品罪及同條第2 項之施用第二級毒品
    罪。被告施用海洛因、安非他命前後持有第一級、第二級毒
    品之低度行為，分別為其施用之高度行為所吸收，均不另論
    罪。被告前後2 次施用海洛因犯行，時間緊接，手法相同，
    所犯為構成要件相同之罪名，顯係基於概括犯意反覆實施，
    為連續犯，應依刑法第56條規定論以一罪，並加重其刑。公
    訴人雖未就被告於94年12月28日施用海洛因1 次之犯罪事實
    提起公訴，惟被告此部分犯行，與經起訴之施用海洛因犯行
    有連續犯之裁判上一罪關係，為起訴之效力所及，本院自得
    併予審究，附此敘明。被告所犯上開二罪，犯意各別，罪名
    互殊，應予分論併罰。又被告有如本判決事實欄所述論罪科
    刑之執行紀錄，有臺灣高等法院被告前案紀錄表可按，其於
    有期徒刑執行完畢後5 年內再犯上開有期徒刑以上之罪，為
    累犯，應依刑法第47條規定，加重其刑，其施用第一級毒品
    部分，並與連續犯之加重，遞加重之。爰審酌被告有因違反
    毒品危害防制條例案件接受刑之科處及執行之紀錄，復經觀
    察、勒戒及強制戒治，猶施用海洛因、安非他命再犯本罪，
    顯見其自制力薄弱，且未衷心悛悔，漠視法令之禁制濫用藥
    品，應予非難，兼衡其施用海洛因、安非他命所生危害實以
    自戕健康為主，及其犯後供認無隱，非無悔意，態度良好等
    一切情狀，分別量處如主文所示之刑，並定其應執行之刑，
    資為懲儆。
三、扣案海洛因1 包（除經取樣鑑驗用罄部分，失其違禁物之性
    質，毋庸宣告沒收外，驗餘淨重1 點14公克）、海洛因殘渣
    袋5 只內之海洛因殘渣（量微無法秤重），為查獲之毒品，
    不問屬於何人所有，應依毒品危害防制條例第18條第1 項前
    段規定，沒收銷燬之。前開扣案海洛因之包裝袋1 只、海洛
    因殘渣袋5 只（內含海洛因殘渣，量微無法秤重）及挑棒1
    支，係被告所有供其施用海洛因所用之物，此據被告於警詢
    及檢察官訊問時供承在卷，應依刑法第38條第1 項第2 款規
    定，併予宣告沒收。
據上論斷，應依刑事訴訟法第273 條之1 第1 項、第299 條第1
項前段，毒品危害防制條例第10條第1 項、第2 項、第18條第1
項前段，刑法第11條前段、第56條、第47條、第38條第1 項第2
款、第51條第5 款，判決如主文。
本案經檢察官蔡元仕到庭執行職務。
中    華    民    國    95    年    3     月    31    日
                        刑事第一庭  法  官  廖  怡  貞
以上正本證明與原本無異。
如不服本判決，應於判決送達後10日內，向本院提出上訴狀，上
訴於臺灣高等法院。
                                    書記官  陳  淑  芳
中    華    民    國    95    年    3     月    31    日
※附錄本案論罪科刑法條全文※
毒品危害防制條例第十條：
施用第一級毒品者，處六月以上五年以下有期徒刑。
施用第二級毒品者，處三年以下有期徒刑。


司法院資訊處製作；財團法人民間司法改革基金會備份。
